臺灣高等法院交通事件裁定　　　　　 　96年度交抗字第727號
抗　告　人
即受處分人　甲○○
上列抗告人因違反道路交通管理處罰條例案件，不服臺灣臺北地
方法院，中華民國96年8月31日所為裁定（96年度交聲字第965號
），提起抗告，本院裁定如下：
    主  文
抗告駁回。
    理  由
一、原處分意旨略以：本件受處分人即異議人甲○○於民國（下
    同）96年6月18日下午2時30分許，將其所有車牌號碼2D-727
    9 號自用小客車停放在臺北縣新店市○○街19號前繪有紅色
    實線路邊，違反道路交通管理處罰條例第56條第1項第1款之
    規定，經臺北縣政府警察局新店交通分隊員警林賢義當場掣
    單舉發，嗣受處分人於通知單上所載應到案日期前向臺北市
    交通事件裁決所提出申訴，經原舉發單位調查結果，仍認受
    處分人有其上開違規之行為，交通部公路總局臺北區監理所
    乃依同上規定，裁處異議人罰鍰新台幣（下同）9 百元。
二、異議意旨略以：異議人停放汽車之路邊紅色實線上堆置盆栽
    ，已難辨識是否劃有紅線；且搬開盆栽觀察，紅線已經斑駁
    脫落，成為紅虛線，此經臺北縣政府大安分局電子郵件回覆
    屬實，並表示將儘速補繪云云。
三、原裁定意旨略以：查受處分人並不否認其將車輛停放在臺北
    縣新店市○○街19號前，僅質疑該路邊紅線遭人堆置盆栽且
    已斑駁脫落，難以辨識云云。惟觀諸卷附採證照片所示，受
    處分人停車位置在某住家車庫前，該處原繪有路邊停車格，
    但已塗銷，另繪製紅色實線，在紅色實線上則置有盆栽。固
    然如此，在無盆栽遮蔽之處，可見紅線飽實，延伸整條街道
    ，至為明確，並無致駕駛人混淆之虞；且該處既有明顯路邊
    停車格遭塗銷之痕跡，足知該處係重新繪製紅線，成為禁止
    停車之處所甚明；至於該處住家堆置盆栽在車庫前方紅線上
    ，乃避免駕駛人將車輛停放在車庫前方阻礙進出，其用意亦
    係禁止停車，顯非故意遮蔽紅線以供人停車，受處分人更不
    得以此諉稱不知該處禁止停車；縱因堆置盆栽而使盆栽下方
    之部分紅線剝落不清，但綜合上述現場情況已足得知，臺北
    縣新店市○○街整條街道均已繪製紅線禁止停車，在盆栽未
    遮蔽之處亦明顯可見飽實紅線，盆栽堆置亦無與禁止停車相
    反之用意，均不足誤導駕駛人混淆紅線標線之位置及效力。
    至臺北市政府警察局大安分局分局長吳思陸以電子郵件回覆
    受處分人所稱「臺北市○○路○段20 巷」紅線剝落之情形，
    既與本件受處分人停車位置不同，本院自應就個案情形具體
    觀察判斷，自無比附援引之餘地。綜上，受處分人徒以上開
    情詞置辯，顯係基於僥倖心態，試圖卸責，自無可取。從而
    ，原處分機關認定受處分人於前開時、地在禁止臨時停車處
    所停車之違規行為，應堪認定，而依據首開道路交通管理處
    罰條例之規定，裁處罰鍰9 百元，核無不當。裁定受處分人
    前開異議部分，為無理由，予以駁回。
四、抗告意旨略以：(一)抗告人否認將車停放於建安街內禁止停車
    處所，盆栽從未移動，該處早已不作為車庫使用，塗銷停車
    格不代表禁止停車，該街並非消防巷道，紅線亦非延伸整道
    ，仍設有多數汽機車停車格，抗告人並未將車停在任何有飽
    實紅線之處，該處住家堆置盆栽在車庫前方阻礙進出，豈有
    可能阻礙自己車庫出入之理？且已造成遮蔽紅線之結果。(二)
    又經新店分局回函，該處盆栽應予取締，而仍未取締，足認
    其有疑義，另所附大安分局電子郵件回函，旨在說明「只有
    紅線標示不清，舉發就有疑義」，原裁定既認仁愛路3 段20
    巷與抗告人停車位置不同，無比附援引之餘地，又認建安街
    內其他位置之紅線可比附援引，抗告人未將車停在原裁定內
    所稱之其他位置，卻期待抗告人依此辨識，顯有違誤。(三)道
    路交通標線若有剝落不清，於行政法理上似應採有利於人民
    之解釋，原審未傳訊抗告人，遽為不利抗告人之裁定，抗告
    人無從陳述，實欠公允云云。
五、惟查：
  (一)按汽車駕駛人停車時，有在禁止臨時停車處所停車者，處6
    百元以上1千2百元以下罰鍰，道路交通管理處罰條例第56條
    第1項第1款定有明文。抗告人將其所有車牌號碼2D-7279 號
    自用小客車停放在臺北縣新店市○○街19號前繪有紅色實線
    路邊，違反道路交通管理處罰條例第56條第1項第1款之規定
    ，並經臺北縣政府警察局新店交通分隊員警林賢義當場掣單
    舉發後，交通部公路總局臺北區監理所依上揭規定，裁處抗
    告人罰鍰9 百元之事實，有舉發違反道路交通管理事件通知
    單、臺北縣政府警察局新店分局書函、交通部公路總局臺北
    區○○○○○道路交通管理事件裁決書及舉證照片在卷可按
    （見原審卷第9 頁、11至14頁），抗告人將其自小客車停放
    於繪有紅色實線路邊之情事堪以認定。
  (二)依卷附舉證照片所示（見原審卷第12至13頁），抗告人駕駛
    車輛之停放位置，路旁雖經該處住戶置放盆栽，然該處確劃
    設禁止臨時停車之飽實紅線，依肉眼即可明確辨認，該劃設
    之紅線並未因盆栽之放置而達遮蔽無從辨識之程度，抗告人
    空言辯稱因該處住家堆置盆栽已造成遮蔽紅線，其並未將車
    停在任何有飽實紅線之處云云，已難憑採。況舉證照片內抗
    告人停車之處，原劃設之停車格線已經塗銷，而路旁又劃有
    禁止臨時停車之飽實紅線，一般駕駛人衡情就該處不得任意
    臨時停車之事實，應無不知之理，抗告人徒稱塗銷停車格不
    代表禁止停車云云，亦無可採。
  (三)另臺北縣新店市警察局新店分局書函中就抗告人陳述上揭違
    規址處，遭人堆置多數盆栽乙節，該局將函請轄區派出所加
    強取締等語之內容（見原審卷第九頁），僅係陳明該處住戶
    堆置盆栽於路旁或另涉有違規情事，將派人加強取締，並非
    意指抗告人違規停車處所有何紅線標示不清之情形，況其內
    容亦明確陳述「所核該車違規停車事實明確」等語，是抗告
    人片面執前開新店分局書函所述將函請轄區派出所加強取締
    該處置放盆栽之內容，辯稱未有違規事實云云，顯屬無據。
    再大安分局電子郵件回函中，所述台北市○○路○ 段20巷道
    內禁止臨時停車紅色標線已剝落模糊不清，取締告發恐生爭
    議，將函請權責機關儘速補繪乙節（見原審卷第10頁），與
    本案違規事實並不相同，且本案並無紅色標線剝落模糊不清
    之情形，自無比附援引之餘地，抗告人執此援引，顯非有據
    ，自非可採。
  (四)至當事人就違反道路交通管理處罰條例之案件，係經法院以
    裁定方式裁決，本不以經當事人言詞辯論為必要，原審法院
    審理本案未傳訊抗告人陳述意見，於法並無不合，抗告人以
    此指摘原裁定不當，亦無所據。
六、綜上所述，抗告人在禁止臨時停車處所停車之違規事實已臻
    明確，原審據此為駁回異議之裁定，核無不合。抗告意旨仍
    執陳詞徒為爭執，要難可採。本件抗告，為無理由，應予駁
    回。
據上論結，應依道路交通案件處理辦法第26條、刑事訴訟法第41
2 條，裁定如主文。
中　　華　　民　　國　　96　 　年　　10　　月　　5　　日
　　　　　　　　　刑事第十庭    審判長法　官　楊炳禎
　　　　　　　　　　　　　　　　　　  法　官　陳博志
　　　　　　　　　　　　　　　　　　  法　官　李春地
以上正本證明與原本無異。
不得再抗告。
                                      書記官　蘇秋
中　　華　　民　　國　　96　　年　　10　　月　　8 　　日
